臺灣高雄地方法院民事裁定
111年度聲字第194號
聲  請  人  林菊花  
相  對  人  康曜生活多媒體百貨企業有限公司

法定代理人  鄭登鴻  
上列當事人間聲請停止執行事件，本院裁定如下：
    主  文
聲請人以現金新臺幣貳萬元或等值金融機構可轉讓定期存單供擔
保後，本院一一一年度司執字第六五九六三號返還攤位強制執行
事件，於本院一一一年度審訴字第一二八一號第三人異議之訴事
件（含之後改分案號）終結確定前，應暫予停止。
    理  由
一、聲請意旨略以：相對人以本院109年度簡上字第247號確定判
    決（下稱系爭確定判決）為執行名義聲請強制執行，請求伊
    遷讓交還坐落高雄市○○區○○○段0000○00地號土地上如系爭確
    定判決附件編號D9所示攤位（位於中正市場1樓，下稱系爭
    攤位），並自民國108年3月27日起至遷讓交還系爭攤位之日
    止，按月給付新台幣（下同）3000元，經本院111年度司執
    字第65963號強制執行事件（下稱系爭執行事件）受理在案
    。系爭確定判決雖判決伊應將系爭攤位遷讓交還相對人，並
    按月給付3000元，惟系爭攤位係訴外人張全發出資興建而原
    始取得所有權，並輾轉讓與伊，行政執行署高雄分署將之誤
    為訴外人陳鬧化之財產而執行拍賣，並由相對人拍定，實有
    違誤，拍賣應屬無效，伊乃代位張全發提起第三人異議之訴
    ，請求撤銷系爭執行事件所為執行程序，現由本院111年度
    審訴字第1281號第三人異議之訴事件（下稱系爭異議事件）
    受理在案，為免系爭執行事件之執行程序造成伊難以回復之
    損害，於系爭異議事件終結確定前，應有停止執行之必要，
    爰依強制執行法第18條第2項規定，聲請於系爭異議事件終
    結確定前，裁定停止系爭執行事件之執行程序等語。
二、按有回復原狀之聲請，或提起再審或異議之訴，或對於和解
    為繼續審判之請求，或提起宣告調解無效之訴、撤銷調解之
    訴，或對於許可強制執行之裁定提起抗告時，法院因必要情
    形或依聲請定相當並確實之擔保，得為停止強制執行之裁定
    。強制執行法第18條第2項定有明文。又法院因必要情形或
    依聲請定相當並確實之擔保，為停止強制執行之裁定者，該
    擔保金額之多寡應如何認為相當，固屬法院職權裁量之範圍
    ，惟此項擔保係備供強制執行債權人因停止執行所受損害之
    賠償，故法院定擔保金額時，自應斟酌該債權人因停止執行
    可能遭受之損害，即債權人未能即時受償或利用該標的物所
    受之損害額，以為衡量之標準（最高法院95年度台抗字第78
    1號、104年度台抗字第279號裁判意旨參照）。
三、經查：
　㈠聲請人主張已提起系爭異議事件乙節，業經本院調卷核閱屬
    實。而依聲請人於系爭異議事件所提證據資料形式審認，尚
    無在法律上顯無理由之情形。系爭執行事件前核發自動履行
    命令，要求聲請人自行將系爭攤位遷讓交還相對人未果，已
    定期履勘執行遷讓，並就金錢給付部分查封聲請人名下財產
    ，倘不停止執行，由相對人取回系爭攤位及拍賣聲請人之財
    產受償，將來恐難以回復執行前之狀態，是聲請人聲請於系
    爭異議事件終結確定前，裁定停止系爭執行事件之執行程序
    ，於法有據，應予准許。
　㈡本件相對人因停止執行可能遭受之損害，為其執行名義所載
    債權截至本件裁定時止，未能及時實現之損害。相對人聲請
    執行遷讓交還系爭攤位部分，價額為8588元，另請求聲請人
    給付自108年3月27日起至111年12月26日止之不當得利共13
    萬5000元，截至本件裁定時止，屆期部分即108年3月27日起
    至111年10月26日止，為12萬9000元，合計價值13萬7588元
    （129000＋8588＝137588）。又考量聲請人所提系爭異議事件
    ，依其訴訟標的之價額，為不得上訴第三審之事件，而司法
    院所頒各級法院辦案期限實施要點規定，民事第一、二審審
    判案件期限分別為1年4月、2年，暨民法所定法定利率為週
    年百分之5 等情況，相對人因停止執行可能遭受之損害額約
    為2萬638元【137588×5%×3＝20638，不滿1元部分四捨五入】
    ，本院依此酌定聲請人供擔保之金額為2萬元，爰依強制執
    行法第18條第2項規定，裁定如主文。
中　　華　　民　　國　　111 　年　　11　　月　　16　　日
                  民事第二庭    法　官　陳宛榆
為正本係照原本作成。
如對本裁定抗告須於裁定送達後10日內向本院提出抗告狀，並繳
納裁判費新台幣1,000元。
中　　華　　民　　國　　111 　年　　11　　月　　16　　日
                                書記官　張家瑜